臺灣臺北地方法院民事判決
111年度訴字第4695號
原      告  錢佳駒  
被      告  呂紹陽  


上列當事人間侵權行為損害賠償事件，原告提起刑事附帶民事訴
訟，經本院刑事庭裁定移送前來（111年度審附民字第1638號）
，本院於民國111年11月28日言詞辯論終結，判決如下：
    主      文
一、被告應給付原告新臺幣800,000元，及自民國111年6月30日
    起至清償日止，按週年利率5%計算之利息。
二、訴訟費用由被告負擔。　　
    事實及理由
壹、程序事項：
　　按言詞辯論期日，當事人之一造不到場者，得依到場當事人
    之聲請，由其一造辯論而為判決，民事訴訟法第385條第1項
    前段定有明文。而「被告既已具狀表明於審理期日不願到場
    ，則基於私法自治所產生之訴訟上處分主義觀點，自應尊重
    被告之意思，不必借提到場，況借提到場之費用亦為訴訟費
    用之一，原則上由敗訴之當事人負擔，倘被告敗訴而命其負
    擔該借提費用，亦違其本意。」（臺灣高等法院暨所屬法院
    （84）廳民一字第13341號座談會意見參照）。查，本件被
    告在法務部○○○○○○○執行中，其經合法通知，並具狀表明本
    件訴訟不願到庭，有本院「詢問在監被告是否願意出庭意見
    表」在卷可憑（本院卷第39頁），而未於言詞辯論期日到場
    ，核無民事訴訟法第386條所列各款情形，爰依上開規定，
    准原告之聲請，由其一造辯論判決。
貳、實體事項：
一、原告主張：被告加入真實姓名年籍不詳、綽號「柏均」等人
    組成之詐欺集團，擔任該詐騙集團之取簿手工作；嗣該詐欺
    集團成員，以附表「詐騙方式及時間」欄所示時間、方法詐
    騙原告，致原告陷於錯誤，依該詐欺集團成員之指示，於附
    表「匯款時間、金額」欄所示時間，將各該款項，匯入該詐
    欺集團成員所使用之帳戶內，致原告受有損害。爰依民法第
    184條第1項前段、第185條第1項前段等規定，請求被告賠償
    800,000元。並聲明：被告應給付原告新臺幣（下同）800,0
    00元，及自起訴狀繕本送達翌日起至清償日止，按週年利率
    5%計算之利息。
二、被告未於言詞辯論期日到場，亦未提出書狀作何聲明或陳述
    。
三、本院判斷：
  ㈠原告主張之事實，有本院刑事庭111年度審訴字第1284號刑事
    案件電子卷證內所附之調查筆錄、存摺封面影片、轉帳明細
    單、被告偵查訊問筆錄及準備程序筆錄等資料可稽（見外放
    刑案卷節本）。又被告前揭詐欺行為，經本院刑事庭以111
    年度審訴字第1284號刑事判決論處罪刑在案，亦有刑事判決
    書在卷可參（見本院卷第13頁至第19頁）。被告已於相當時
    期受合法通知，未於言詞辯論期日到場，亦未提出準備書狀
    爭執，依民事訴訟法第280條第3項準用同條第1項規定，視
    同自認，堪認原告前揭主張為真實。
  ㈡按因故意或過失，不法侵害他人之權利者，負損害賠償責任
    ；數人共同不法侵害他人之權利者，連帶負損害賠償責任，
    民法第184條第1項前段、第185條第1項分別定有明文。而民
    事上之共同侵權行為，不以共同行為人在主觀上有犯意聯絡
    為必要，如在客觀上數人之不法行為，均為其所生損害之共
    同原因，即所謂行為關連共同，亦足以成立共同侵權行為。
    是加害人於共同侵害權利之目的範圍內，各自分擔實行行為
    之一部，而互相利用他人之行為，以達其目的者，仍不失為
    共同侵權行為人，應對於全部所發生之結果，連帶負損害賠
    償責任。被告擔任詐騙集團之取簿手，與詐騙集團其他成員
    之行為間，有各自分擔，並互相利用，以達到詐取原告財物
    目的之共同加害行為關係，致原告受有財產上損害計802,06
    5元，自應就原告所受損害之全部結果，負連帶損害賠償之
    責任。從而，原告依民法第184條第1項前段、第185條第1項
    前段規定，請求被告給付800,000元，核在其得請求範圍內
    ，自屬有據，應予准許。
　㈢按給付無確定期限者，債務人於債權人得請求給付時，經其
    催告而未為給付，自受催告時起，負遲延責任。其經債權人
    起訴而送達訴狀，或依督促程序送達支付命令，或為其他相
    類之行為者，與催告有同一之效力；又遲延之債務，以支付
    金錢為標的者，債權人得請求依法定利率計算之遲延利息。
    但約定利率較高者，仍從其約定利率。應付利息之債務，其
    利率未經約定，亦無法律可據者，週年利率為5%，民法第22
    9條第2項、第233條第1項、第203條定有明文。本件原告對
    被告之侵權行為損害賠償債權，核屬無確定期限之金錢給付
    ，故原告請求被告給付自起訴狀繕本送達之翌日即111年6月
    30日起（見附民卷第5頁）至清償日止，按週年利率5%計算
    之利息，核屬有據，應予准許。
四、綜上所述，本件原告依民法第184條第1項前段、第185條第1
    項前段規定，請求被告給付800,000元，及自111年6月30日
    起至清償日止，按週年利率5%計算之利息，為有理由，應予
    准許。
五、訴訟費用負擔之依據：民事訴訟法第78條。
中　　華　　民　　國　　111 　年　　12　　月　　12　　日
                  民事第一庭  法　官　李桂英
以上正本係照原本作成
如對本判決上訴，須於判決送達後20日內向本院提出上訴狀。如
委任律師提起上訴者，應一併繳納上訴審裁判費。
中　　華　　民　　國　　111 　年　　12　　月　　12　　日
                              書記官　劉士筠
附表：單位：新臺幣
編號 詐騙方式及時間 匯款時間、金額 1 詐騙集團不詳成員於110年10月18日下午4時48分前之某時，撥打電話予原告，佯裝為電商業者客服，稱因帳號設定為高級會員，須依指示解除每月扣款設定云云，致原告陷於錯誤，分別於右列時間，匯右列款項至右列帳戶內。 110年10月18日16：48：26，匯款49,085元 2  110年10月18日16：53：17，匯款49,985元 3  110年10月18日17：14：31，匯款20,000元 4  110年10月18日17：16：05，匯款20,000元 5  110年10月18日17：18：05，匯款20,000元 6  110年10月18日17：19：54，匯款20,000元 7  110年10月18日17：21：17，匯款20,000元 8  110年10月18日17：25：27，匯款29,985元 9  110年10月18日17：37：31，匯款29,985元 10  110年10月18日17：42：16，匯款19,985元 11  110年10月18日17：48，匯款20,000元 12  110年10月18日17：50，匯款20,000元 13  110年10月18日17：51，匯款20,000元 14  110年10月18日17：53，匯款20,000元 15  110年10月18日18：06，匯款30,000元 16  110年10月18日18：11：06，匯款20,000元 17  110年10月18日18：12：09，匯款20,000元 18  110年10月18日18：13：17，匯款20,000元 19  110年10月18日18：14：20，匯款20,000元 20  110年10月18日18：15：23。匯款20,000元 21  110年10月18日18：18：42，匯款20,000元 22  110年10月18日18：19：38，匯款20,000元 23  110年10月18日18：20：41。匯款20,000元 24  110年10月18日18：21：47，匯款20,000元 25  110年10月18日18：30：47，匯款29,985元 26  110年10月18日18：36，匯款24,000元 27  110年10月18日19：53，匯款29,985元 28  110年10月18日19；56，匯款5,985元 29  110年10月18日20：48，匯款10,085元 30  110年10月18日21：16，匯款29,985元 31  110年10月18日21：20，匯款29,985元 32  110年10月18日某不詳時間，匯款49,985元 33  110年10月18日某不詳時間，匯款11,015元 34  110年10月18日某不詳時間，匯款4,015元 35  110年10月19日某不詳時間，匯款8,015元 匯款金額合計  802,050元